【裁判字號】    92,上易,404
【裁判日期】    921216
【裁判案由】    分配表異議之訴
【裁判全文】
臺灣高等法院臺中分院民事判決      九十二年度上易字第四○四號
      上  訴  人  己○○
                  乙○○
                  丙○○
                  辰○○
                  寅○○
                  辛○○
                  壬○○
                  卯○○
                  子○○
                  丑○○
                  庚○○
                  丁○○
      被  上訴人  台中市稅捐稽徵處
      法定代理人  戊○○
      訴訟代理人  甲○○
                  癸○○
右當事人間分配表異議之訴事件，上訴人對於中華民國九十二年八月八日臺灣臺中地
方法院第一審判決（九十二年度訴字第一一五一號），提起上訴，本院於九十二年十
二月二日言詞辯論終結，判決如左：
      主      文
原判決關於駁回上訴人後開第二項之訴部分及訴訟費用之裁判均廢棄。
法務部行政執行署台中行政執行處九十年度營稅執字第六二八九四號行政執行事件，
就大同資訊企業股份有限公司執行所得新臺幣壹佰伍拾陸萬壹仟玖佰肆拾捌元所為之
分配表，其中上訴人之薪資債權應分配之金額更正為如附表三所示，被上訴人之稅捐
債權應分配之金額由新臺幣壹佰貳拾肆萬陸仟柒佰肆拾元更正為新臺幣伍拾捌萬貳仟
壹佰肆拾玖元。
上訴人己○○、丙○○、辰○○、寅○○、辛○○、丁○○其餘上訴駁回。
第一、二審訴訟費用，由上訴人己○○負擔百分之四點六，上訴人丙○○負擔百分之
七點七，上訴人辰○○負擔百分之六點五，上訴人寅○○負擔百分之五點九，上訴人
辛○○負擔百分之六點六，上訴人丁○○負擔百分之○點五，餘由被上訴人負擔。
      事      實
甲、上訴人方面：
一、聲明：求為判決：
    (一)原判決廢棄。
    (二)右廢棄部分，法務部行政執行署台中行政執行處（下稱台中行政執行處）九十
      年稅執字第六二八九四號營業稅行政執行事件，就上訴人己○○等十二人應優
      先分配受償金額，請准判決如附表二所示。
    (三)第一、二審訴訟費用由被上訴人負擔。
二、陳述：除與原判決記載相同部分予以引用外，補稱：
    (一)法務部行政執行署桃園行政執行處（下稱桃園行政執行處）逕行撤銷已作成之
      分配表及分配程序，違背行政執行法及強制執行法之規定，從而原分配表仍為
      有效：
    1.按桃園行政執行處未依強制執行法第三十九條、第四十條規定，在債權人及債
      務人均未聲明異議情形下，於實行分配期日後，逕行撤銷原已作成之分配表，
      其處分顯有違法。按行政執行法第二十六條規定關於公法上金錢給付義務之執
      行，除本法另有規定外，準用強制執行法之規定。故「債權人或債務人對於分
      配表所載各債權人之債權或分配金額有不同意者，應於分配期日一日前，向執
      行法院提出書狀，聲明異議。」、「前項書狀，應記載異議人所認原分配表之
      不當及應如何變更之聲明。」強制執行法第三十九條第一項、第二項定有明文
      。經查，桃園行政執行處於九十一年六月四日作成之分配表，並定於九十一年
      六月二十日實行分配，分配期日屆期前，包括兩造債權人及債務人大同資訊股
      份有限公司（下稱大同資訊公司）在內，對於各債權及分配金額均未表示反對
      之意思，尤其被上訴人甚至於九十一年六月十四日陳報書狀表示對於分配表無
      異議。足見桃園行政執行處於作成分配表及實行分配過程期間，均無任何債權
      人或債務人表示異議，就該無異議之部分，依強制執行法第四十條第二項之意
      旨，應就無異議之部分為實際分配受償。且「執行法院對於前條之異議認為正
      當，而到場之債務人及有利害關係之他債權人不為反對之陳述或同意者，應即
      更正分配表而為分配。」強制執行法第四十條第一項定有明文。是即便系爭執
      行事件曾有人提出異議，亦即異議未終結，依法亦應由聲明異議人對反對陳述
      者，提出分配表異議之訴（參強制執行法第四十之一、四十一條規定），絕無
      任由執行法院逕行更正分配表之理。
    2.查桃園行政執行處逕行撤銷已作成之分配表及分配程序後，上訴人聲明異議，
      雖遭法務部行政執行署駁回。然依行政執行法第九條規定以觀，該聲明異議僅
      係行政執行程序之救濟，並未涉及實體爭議之救濟，且該聲明異議程序僅以一
      次為限，影響債權人之訴訟權益甚鉅，從而上訴人尚可藉本次訴訟主張維持桃
      園行政執行處前已作成之分配表，請求判決如附表二所示，不受前揭駁回決定
      效力之拘束，自不殆言。
    3.綜上，桃園行政執行處原作成之分配表，既未經債權人或債務人等合法提出異
      議，分配表即生效力，桃園行政執行處依法即無隨意更改之權。桃園行政執行
      處前引用最高法院八十年台抗字第三五六號判例意旨作為撤銷分配表處分之理
      由，然該判例在強制執行法增訂並修正第三十九條至四十一條規定後，應無適
      用之餘地。從而基於行政一體法理，台中行政執行處前既囑託桃園行政執行處
      辦理行政執行事件，應繼受桃園行政執行處所為之執行處分；且基於行政委託
      法理，受託機關所為執行處分效力，應及於委託機關即台中行政執行處，此亦
      有「行政執行與民事執行業務聯繫辦法」第二條第一項意旨可資參照。故台中
      行政執行處應以前受囑託機關即桃園行政執行處之分配表為受償依據，准予上
      訴人優先受償如附表二所示。
    (二)依勞動基準法（下稱勞基法）第二十八條第一項規定，及勞基法第一條保護勞
      工權益之意旨解釋之，勞工工資在未滿六個月總額範圍內，應具有最優先受償
      之權：
    1.按台中行政執行處依勞基法施行細則第十五條規定，併函詢行政院勞工委員會
      （下稱勞委會）對於「歇業」疑義解釋，復從中得悉上訴人己○○、丁○○等
      二人已依勞基法第二十八條第二項規定申請墊償大同資訊公司九十年五月一日
      至十月三十一日期間不等之積欠工資，因此作成分配表。
    2.桃園行政執行處所作成之分配表，係認為上訴人得依勞基法第二十八條第一項
      規定：就本於勞動契約所積欠之工資，在未滿六個月之總額範圍內，有最優先
      受償權。且被上訴人亦曾陳報書狀表示無異議，可見兩造對於：本件執行事件
      適用勞基法第二十八條第一項規定，包括債務人已為事實上歇業及上訴人本於
      勞動契約所積欠未滿六個月總額之工資有最優先受償之權應無爭議。
    3.至於台中行政執行處反於兩造意願及桃園行政執行處已作成之分配表，另重新
      作成分配表，顯有未洽，於法亦有未符：
      (1)勞基法第二十八條第一項「本於勞動契約所積欠之工資未滿六個月部分」，
        既然係為保護勞工在「本於勞動契約所積欠之工資未滿六個月部分」有最優
        先受償權，且法文既未限制在雇主歇業前六個月內所積欠者，則應解釋為積
        欠工資在未滿六個月總額範圍內，有最優先受償之權，始符合勞基法第一條
        揭櫫保障勞工權益之立法意旨。
      (2)且就勞基法第二十八條條項排列方式及法文解釋，勞工本於勞動契約積欠之
        工資，除第一項規定有最優先受償權外，依第四項規定，雇主積欠之工資，
        經勞工請求未獲清償者，由積欠工資墊償基金墊償之。可見勞工向雇主追償
        方式，除可向積欠工資墊償基金請求清償外，並不能排除其向司法機關追償
        之途徑。故勞基法施行細則第十五條規定「歇業、清算或破產宣告前六個月
        所積欠之工資」，應係為達成公益目的及行政效率之理由，因此以施行細則
        第十五條規定，限縮勞工向積欠工資墊償基金請求之範圍。倘子法即施行細
        則擴大解釋可拘束積欠工資墊償基金請求以外之其他追償途徑及優先權範圍
        ，此不啻限制母法規定及立法本意，而有牴觸母法之情形，此舉明顯剝削勞
        工權益，殊不足採。
      (3)末查上訴人己○○、丁○○部分確已由勞委會積欠工資墊償基金墊償積欠之
        工資，金額分別為一十四萬六千三百一十五元、八萬一千九百七十七元。惟
        此部分金額業已於上訴聲明時先行扣除。
乙、被上訴人方面：
一、聲明：求為判決：
    (一)上訴駁回。
    (二)第二審訴訟費用由上訴人負擔。
二、陳述：除與原判決記載相同部分予以引用，補稱：
    (一)桃園行政執行處所作之分配表，台中行政執行處有無應受拘束？
    1.依桃園行政執行處九十一年八月十二日桃執己九十一年稅執字第○○○一八二
      一三號函示：「桃園行政執行處九十一年度營稅執字第○○○一八二一三號行
      政執行事件，所為之分配程序應予撤銷，桃園行政執行處九十一年五月十七日
      命提出債權計算書通知、九十一年六月四日定分配期日通知、九十一年七月十
      二日命重新提出債權計算書通知，均一併撤銷，並將執行所得之金額解交台中
      行政執行處，前已向桃園行政執行處聲請參與分配之債權，亦一併交還台中行
      政執行處，由台中行政執行處進行分配程序」。是以本案雖曾由桃園行政執行
      處進行分配程序，惟嗣經該執行處撤銷，在桃園行政執行處已無分配表存在。
      對於多數債權人聲請參與分配，台中行政執行處為分配執行所得金額，自應製
      作分配表，亦即無所謂繼受桃園行政執行處之分配表情事。
    2.桃園行政執行處九十一年八月十二日桃執己九十一年稅執字第○○○一八二一
      三號函業經鄭志明律師九十一年八月十五日收執，知悉此事。
    (二)積欠工資有最優先受清償之權，惟從那一時點起算六個月內？
    1.勞基法第二十八條第一項規定：「雇主因歇業、清算或宣告破產，本於勞動契
      約所積欠之工資未滿六個月部分，有最優先受清償之權。」勞基法施行細則第
      十五條規定：「本法第二十八條第一項所定最優先受清償權之工資，以雇主於
      歇業、清算或宣告破產前六個月內所積欠者為限」。明定於雇主歇業前六個月
      內所積欠之工資始有最優先受償權。是以本案上訴人優先受償之工資起算點，
      均應以經認定之公司歇業日（即九十年十一月二日）為基準日，在九十年十一
      月二日前六個月之公司實際積欠工資始有優先受償權。
    2.勞基法施行細則係依勞基法第八十五條規定授權訂定之法規命令，具有補充母
      法之效力。故勞基法施行細則第十五條具有補充勞基法第二十八條規定之效力
      。勞基法第二十八條第四項規定：「雇主積欠之工資，經勞工請求未獲清償者
      ，由積欠工資墊償基金墊償之；雇主應於規定期限內，將墊款償還積欠工資墊
      償基金」。本項與勞基法第二十八條第一項規定係指二個獨立事件，不應混為
      一談。
    (三)是否以平均工資計算優先債權？
    1.「平均工資」一詞在勞基法有其特別意義，查勞基法第二條第四款明定：「平
      均工資謂：計算事由發生之當日前六個月內所得工資總額除以該期間之總日數
      所得之金額。工作未滿六個月者，謂工作期間所得工資總額除以工作期間之總
      日數所得之金額。工資按工作日數、時數或論件計算者，其依上述方式計算之
      平均工資，如少於該期內工資總額除以實際工作日數所得金額百分之六十者，
      以百分之六十計」。觀勞基法明定平均工資發放者，有勞基法第十七條規定資
      遣費之計算及勞基法第五十五條規定退休金之給與標準，而勞基法第二十八條
      第一項僅規定積欠「工資」並未規定「平均工資」，因此計算勞基法第二十八
      條第一項規定最優先受償之工資時，不能創設以平均工資計算。
    2.大同資訊公司勞工二八一人曾向勞工保險局申請墊償該公司九十年五月一日至
      十月三十一日期間不等之積欠工資，有勞委會九十二年二月二十日勞動二字第
      ○九二○○○七八七一號函可稽，亦為上訴人所不爭之事實，上訴人不能就同
      一訴訟標的雙重受償。
      理      由
一、本件上訴人起訴主張債務人大同資訊公司，積欠上訴人如附表一所示之工資，經
    上訴人取得民事確定判決，並依法向台中行政執行處聲明參與分配，而上訴人之
    工資債權，因大同資訊公司已處於事實上歇業狀態，依勞基法第二十八條第一項
    「雇主因歇業，本於勞動契約所積欠之工資未滿六個月部分，有最優先受清償之
    權」之規定，就大同資訊公司積欠上訴人工資在未滿六個月總額範圍內有最優先
    受償權。詎台中行政執行處於九十年度營稅執字第六二八九四號營業稅行政執行
    事件作成之分配表，僅就大同資訊公司積欠上訴人九十年五月至九十年十月之工
    資，予以最優先分配，致上訴人少分配如附表二所示之金額，上訴人於九十二年
    三月六日收到台中行政執行處分配通知後，除於九十二年三月三十一日向台中行
    政執行處聲明異議外，並於期限內依行政執行法第二十六條準用強制執行法第四
    十一條第一項規定，向反對陳述之債權人即被上訴人提起本件訴訟，請求更正台
    中行政執行處之分配表如附表二所示。
二、被上訴人則以上訴人之工資債權依勞基法施行細則第十五條之規定，限於雇主歇
    業前六個月內所積欠者為限，始有最優先受清償之權，而大同資訊公司係於九十
    年十一月二日歇業，則台中行政執行處認定大同資訊公司所積欠上訴人之工資在
    九十年五月至九十年十月期間者始有優先受償之權，所為之分配表，自無違誤，
    上訴人以平均工資計算其優先受償債權之金額，並無依據等語，資為抗辯。
三、查大同資訊公司積欠上訴人如附表一所示之工資，上訴人乃向台灣桃園地方法院
    （下稱桃園地院）聲請假扣押大同資訊公司對於第三人即中壢高中等三校之教科
    書貨款債權（桃園地院九十年度執全字第三八七六號），共扣得一百五十六萬一
    千九百四十八元，嗣上訴人取得民事確定判決聲請強制執行（桃園地院九十一年
    度執字第六四七七號）。另大同資訊公司積欠被上訴人營業稅二百四十九萬三千
    六百四十二元及房屋稅三百十五萬四千二百三十八元，被上訴人聲請台中行政執
    行處九十年度營稅執字第六二八九四號執行，台中行政執行處遂囑託桃園行政執
    行處執行，桃園地院亦將上開強制執行事件交由桃園行政執行處處理（九十一年
    度營稅執字第一八二一三號）。嗣桃園行政執行處於九十一年六月四日就前揭執
    行所得一百五十六萬一千九百四十八元為分配，所作分配表係以上訴人所主張大
    同資訊公司於九十年五月十五日逾期未繳營業稅，足以推定該公司已停止營業，
    就大同資訊公司所積欠上訴人之工資在以上訴人平均工資計算六個月薪資總額範
    圍內，有最優先受償之權為據，因此上訴人己○○、乙○○、丙○○、辰○○、
    寅○○、辛○○、壬○○、卯○○、子○○、丑○○、庚○○、丁○○所得分配
    之金額分別為十九萬一千一百三十五元、十二萬八千六百四十三元、十六萬五千
    五百六十四元、十六萬七千零四十元、十七萬五千零九十七元、十六萬三千九百
    八十元、五萬零八百三十四元、十六萬五千五百三十五元、九萬三千六百五十九
    元、五萬零一百十八元、四萬九千八百二十四元、十萬三千二百五十二元。對該
    分配表，債權人即兩造與債務人大同資訊公司均未曾表示反對意見或提出異議，
    被上訴人更於九十一年六月十四日具狀請求依該分配表分配。後桃園行政執行處
    於九十一年八月十二日以桃執己九十一年稅執字第○○○一八二一三號函通知兩
    造撤銷所為之分配程序，並將執行所得之金額解交台中行政執行處，上訴人聲請
    參與分配之債權亦一併移交該處，由台中行政執行處進行分配程序。上訴人就桃
    園行政執行處撤銷已為之分配程序將受囑託之執行案件移回台中行政執行處處理
    之行政處分，旋向桃園行政執行處聲明異議，經法務部行政執行署於九十一年十
    月十六日決定駁回上訴人之異議確定。嗣台中行政執行處於九十二年三月四日另
    作成分配表，該分配表係以大同資訊公司經台中市政府認定於九十年十二月二日
    歇業，上訴人之工資債權依勞基法施行細則第十五條之規定限於歇業前六個月內
    所積欠者，始有最優先受清償之權，則大同資訊公司所積欠上訴人工資在九十年
    五月一日起至九十年十月三十一日止之期間者方有最優先受清償之權為據，因此
    上訴人之工資債權，扣除上訴人己○○、丁○○已自勞工保險局積欠工資墊償基
    金請領金額外，僅上訴人乙○○、丙○○、辰○○、寅○○、辛○○、丁○○部
    分之工資可以優先受清償，得分別分配六千三百十元、六萬零五十一元、七萬八
    千四百九十七元、八萬七千一百三十五元、六萬九千四百四十元、四百七十八元
    ，其餘上訴人均不得受分配。上訴人於九十二年三月六日收受台中行政執行處前
    開分配通知後，因認分配表所為之分配順序及分配金額尚有未洽，除於九十二年
    三月十一日具狀向台中行政執行處聲明異議外，並依行政執行法第二十六條準用
    強制執行法第四十一條第一項規定，於期限內向反對陳述之債權人即被上訴人提
    起本件訴訟等情，為兩造所不爭執之事實，並有上訴人所提出台中地院九十一年
    度勞訴字第二號、九十一年度勞訴字第三號民事判決書、桃園行政執行處、台中
    行政執行處分配表、被上訴人九十一年六月十四日致桃園行政執行處書狀、桃園
    行政執行處九十一年八月十二日函、台中行政執行處九十二年二月二十日函、法
    務部行政執行署聲明異議決定書在卷可稽，復經本院調閱台中行政執行處九十一
    年度房稅執特專字第六三七○五號、九十年度營稅執字第六二八九四號及桃園行
    政執行處九十一年度營稅執字第一八二一三號卷宗查核屬實，此部分之事實自堪
    信為真實。按勞基法第二十八條第一項規定雇主因歇業，清算或宣告破產，本於
    勞動契約所積欠之工資未滿六個月部分，有最優先受清償之權。所謂歇業係指雇
    主終止營業而言，與清算或宣告破產意義不同，勞基法第二十八條第一項既將雇
    主因歇業、清算或宣告破產所積欠勞工之工資賦與最優先受償之權，則雇主於歇
    業或清算或宣告破產，即有勞基法第二十八條第一項規定之適用，不必兩者兼備
    ，因此勞工於雇主歇業即終止營業時，依勞基法第二十八條第一項之規定，就雇
    主本於勞動契約所積欠之工資未滿六個月部分，自有最優先受清償之權，不以雇
    主同時受清算或宣告破產為必要。本件大同資訊公司業經台中市政府依據勞委會
    「地方勞工行政主管機關辦理事業單位歇業事實認定應行注意事項」及該府九十
    一年三月二十二日歇業事實認定小組會勘紀錄認定於九十年十一月二日歇業屬實
    ，此有台中市政府九十一年五月六日府勞資字第○九一○○六四八三七號函在卷
    可稽。上訴人雖於原審主張大同資訊公司自九十年五月十五日起欠繳營業稅，足
    資推定該公司停止營業之事實，應認大同資訊公司係於九十年五月十五日歇業云
    云，惟大同資訊公司未繳納營業稅，係公司財務發生困難，與有無停止營業無關
    ，大同資訊公司未繳納營業稅，自不足以推定該公司停止營業之事實，且依附表
    一所示，大同資訊公司尚有積欠上訴人己○○、乙○○、丙○○、辰○○、寅○
    ○、辛○○、丁○○九十年五月十五日以後之工資，另依勞委會九十二年二月二
    十日勞動二字第○九二○○○七八七一號函所載，大同資訊公司勞工二八一人曾
    向勞工保險局申請墊償該公司九十年五月一日至十月三十一日期間不等之積欠工
    資，大同資訊公司既有積欠其員工九十年五月一日至十月三十一日期間之工資，
    足見該段期間，大同資訊公司仍有僱用勞工繼續營業之事實，顯然台中市政府所
    認定大同資訊公司於九十年十一月二日歇業之事實應為可採，上訴人於原審所主
    張大同資訊公司係於九十年五月十五日歇業，尚無足取，且上訴人於上訴本院後
    與被上訴人均不爭執台中市政府所認定大同資訊公司歇業之時間，大同資訊公司
    於九十年十一月二日歇業之事實亦堪認定。上訴人為大同資訊公司所積欠本於勞
    動契約未滿六個月部分之工資，依勞基法第二十八條第一項之規定有最優先受清
    償之權，而被上訴人之稅捐債權，依稅捐稽徵法第六條第一項「稅捐之徵收，優
    先於普通債權」之規定，僅有優於普通債權受償之效力，則上訴人之工資債權依
    勞基法第二十八條第一項之規定有最優先受清償之權者，自應優先於被上訴人之
    稅捐債權而受清償，本件桃園行政執行處及台中行政執行處就上訴人最優先受償
    之工資債權（兩機關所認定之金額不同），其分配順序均列於被上訴人稅捐債權
    之前，被上訴人皆未有異議，是上訴人依勞基法第二十八條第一項之規定有最優
    先受清償權之工資債權，應優先於被上訴人之稅捐債權而受分配。
四、本件上訴人係主張桃園行政執行處所為之分配表，兩造債權人及債務人大同資訊
    公司均無異議，依行政執行法第二十六條準用強制執行法第三十九條、第四十條
    之規定，應就無異議之部分先行分配，桃園行政執行處在無人異議之情況下，逕
    行撤銷原已作成之分配表及分配程序，於法有違，基於行政一體及行政委託之法
    理，台中行政執行處前既囑託桃園行政執行處辦理行政執行事件，自應繼受桃園
    行政執行處所為之執行處分，是台中行政執行處應以桃園行政執行處之分配表為
    受償依據；又勞基法第二十八條第一項所規定勞工之工資在本於勞動契約所積欠
    之工資未滿六個月部分有最優先受償權，並未限制在雇主歇業前六個月所積欠者
    ，勞基法施行細則第十五條所定最優先受償之工資，以雇主於歇業前六個月內所
    積欠者為限，增加母法所無之限制，應牴觸母法之規定而無效，勞基法第二十八
    條第一項所定本於勞動契約所積欠之工資未滿六個月部分，有最優先受償權，應
    解釋為積欠工資在未滿六個月總額範圍內，有最優先受償之權，始符合勞基法第
    一條揭櫫保障勞工權益之立法意旨。因此上訴人之工資債權除上訴人己○○、丁
    ○○已自勞工保險局積欠工資墊償基金請領之十四萬六千三百十五元、八萬一千
    九百七十七元外，上訴人應分配之金額為如附表二所示。被上訴人則抗辯桃園行
    政執行處所作之分配表業經該處撤銷，桃園行政執行處已無分配表存在，對於多
    數債權人聲請參與分配，台中行政執行處自應製作分配表分配執行所得金額，即
    無所謂應繼受桃園行政執行處之分配表情事。而勞基法第二十八條第一項所定最
    優先受清償權之工資，依勞基法施行細則第十五條之規定，以雇主於歇業前六個
    月內所積欠者為限，勞基法施行細則係依勞基法第八十五條規定授權訂定之法規
    命令，勞基法施行細則第十五條具有補充勞基法第二十八條規定之效力，是上訴
    人之工資債權，應限於九十年十一月二日大同資訊公司經認定歇業之日前六個月
    該公司實際積欠者始有優先受償之權。又勞基法明定按平均工資發放者，僅第十
    七條資遣費之計算及第五十五條退休金之給與標準，第二十八條第一項僅規定積
    欠工資並非平均工資，上訴人以其平均工資計算最優先受償之工資，並無依據；
    且大同資訊公司之員工曾向勞工保險局申請墊償該公司積欠之工資，上訴人不能
    就同一債權雙重受償，台中行政執行處認定大同資訊公司所積欠上訴人之工資在
    九十年五月至九十年十月期間者始有優先受償之權，所為之分配表並無違誤等語
    。是本件兩造爭執之重點在於(一)桃園行政執行處在無人異議之情況下，可否撤銷
    所作之分配表及已為之分配程序，台中行政執行處應否依桃園行政執行處所作之
    分配表為分配？(二)勞基法施行細則第十五條就勞工最優先受清償權之工資，明定
    限於雇主歇業前六個月內所積欠者，有無超過母法即勞基法第二十八條第一項之
    規定？(三)上訴人之工資債權依勞基法第二十八條第一項之規定有最優先受清償權
    者，其金額為何？(四)上訴人之工資債權除聲請參與分配外，有無重複自勞工保險
    局積欠工資墊償基金受償？茲就該爭點分述於下：
    (一)桃園行政執行處在無人異議之情況下，可否撤銷所作之分配表及已為之分配程
      序，台中行政執行處應否依桃園行政執行處所作之分配表為分配？
    1.行政執行法第二十六條規定關於公法上金錢給付義務之執行，除本法另有規定
      外，準用強制執行法之規定。另強制執行法第三十九條第一項規定債權人或債
      務人對於分配表所載各債權人之債權或分配金額有不同意者，應於分配期日一
      日前，向執行法院提出書狀，聲明異議。同法第四十條規定執行法院對於前條
      之異議認為正當，而到場之債務人及有利害關係之他債權人不為反對之陳述或
      同意者，應即更正分配表而為分配。異議未依前項規定終結者，應就無異議之
      部分先為分配。因此桃園行政執行處若認為其製作之分配表並無不當，在兩造
      債權人及債務人大同資訊公司均無異議之情況下，固應依該分配表為分配。但
      執行法院因多數債權人參與分配，依強制執行法第三十一條規定作成之分配表
      ，性質上應屬執行處分之一種，該分配表之執行處分，倘有遺漏或錯誤，執行
      法院自得逕依職權更正之。因此桃園行政執行處於發現其所作成之分配表，就
      上訴人之工資債權依上訴人之主張，認大同資訊公司所積欠之工資在以上訴人
      平均工資計算六個月薪資總額之範圍內均有最優先受償之權，與勞基法第二十
      八條第一項之規定不合，自得依職權逕行撤銷已作成之分配表及已為之分配程
      序。
    2.最高法院八十年台抗字第三五六號判例意旨「執行法院於發現有當事人或利害
      關係人得據為聲請或聲明異議之事由存在，法律既無明文限制執行法院不得依
      職權逕將原處分或程序撤銷或更正之，解釋上固不能謂執行法院無此權限，但
      依強制執行法第十二條第一項規定之同一法理，執行法院仍應於強制執行程序
      終結前為之；強制執行程序一經終結，即不許執行法院撤銷或更正原處分或程
      序。」亦認執行法院於無人異議之情況下，發現所為之執行處分或執行程序有
      不當，在強制執行程序終結前，仍得依職權逕將原處分或程序撤銷或更正之。
      上訴人主張該判例在強制執行法增訂並修正第三十九條至四十一條規定後，應
      無適用之餘地云云，惟強制執行法係於八十五年十月九日修正公布第三十九條
      至四十一條之規定，此次係修正第三十九條對分配表之異議，第四十條更正分
      配表及第四十一條分配表異議之訴之提起，並增訂第四十條之一更正分配表之
      送達與處置，顯然強制執行法於八十五年十月九日修正前即有對分配表異議及
      分配表異議之訴之規定，並非八十五年十月九日修正所增設，其修正之目的乃
      在使強制執行法所定對分配表異議及分配表異議之訴之規定合理化，而最高法
      院八十年台抗字第三五六號判例係對執行法院得否依職權撤銷或更正原執行處
      分或原執行程序所為之解釋，執行法院所作成之分配表，性質上係屬執行處分
      ，當然有最高法院八十年台抗字第三五六號判例之適用，該判例並非僅對執行
      法院所為之分配表能否依職權撤銷或更正有所適用，亦未因強制執行法第三十
      九條至第四十一條之修正，而與新規定有所牴觸，更未經最高法院決議不再援
      用，此觀該判例現仍列於強制執行法第十二條聲明異議規定之下自明，是最高
      法院八十年台抗字第三五六號判例之適用並不因強制執行法修正第三十九條至
      第四十一條規定而受影響，於修正前後均有該判例之適用，執行法院於修正後
      自仍得依最高法院八十年台抗字第三五六號判例意旨，以職權逕行撤銷或更正
      所作之分配表及所為之分配程序。上訴人謂最高法院八十年台抗字第三五六號
      判例，於強制執行法修正第三十九條至第四十一條之後即無適用之餘地云云，
      所執之法律見解，尚非的論。
    3.本件桃園行政執行處於執行所得之款項尚未發放即分配程序尚未終結前，發現
      其前所作成之分配表有誤，雖無人對該分配表聲明異議，但桃園行政執行處仍
      得逕依職權撤銷或更正該分配表，則桃園行政執行處依職權逕將原分配表及分
      配程序撤銷，於法並未違背。上訴人對桃園行政執行處撤銷原分配表及分配程
      序，將受囑託之行政執行案件移回台中行政執行處之行政處分，向桃園行政執
      行處聲明異議，亦經法務部行政執行署於九十一年十月十六日以九十一年度署
      聲議字第六七九號決定書駁回上訴人之異議，桃園行政執行處撤銷原分配表及
      分配程序之行政處分應已確定。
    4.桃園行政執行處前所為之分配表既已經撤銷確定，該分配表已失其效力，即無
      上訴人所謂基於行政一體及行政委託之法理，台中行政執行處前既囑託桃園行
      政執行處辦理行政執行事件，自應繼受桃園行政執行處所為之執行處分，是台
      中行政執行處應以桃園行政執行處之分配表為受償依據之問題，本件台中行政
      執行處於製作分配表應不受桃園行政執行處原分配表之拘束，不必依該分配表
      為分配。
    (二)勞基法施行細則第十五條就勞工最優先受清償權之工資，明定限於雇主歇業前
      六個月內所積欠者，有無超過母法即勞基法第二十八條第一項之規定？
    1.勞基法施行細則係依勞基法第八十五條規定之授權由內政部發布施行，依大法
      官會議釋字第三六○號解釋理由書所述「法律對於有關人民權利義務事項，不
      能鉅細靡遺，一律加以規定，其屬於細節性、技術性者，法律自得授權行政機
      關以命令定之，俾便法律之實施。行政機關基於此種授權發布之命令，其內容
      未逾授權範圍，並符合授權之目的者，自為憲法所許。」則勞基法授權內政部
      以命令定之勞基法施行細則，應屬於細節性、技術性者為限，攸關勞工與雇主
      權利義務之實質內容，即不宜由勞基法施行細則定之，且勞基法施行細則規定
      之內容須未逾授權範圍，並符合授權之目的，否則即屬牴觸勞基法之規定而為
      無效。而就與法律牴觸之命令，依司法院三十七年院解字第四○一二號解釋，
      法院得逕認為無效，不予適用。
    2.勞基法第二十八條第一項規定：「雇主因歇業、清算或宣告破產，本於勞動契
      約所積欠之工資未滿六個月部分，有最優先受清償之權。」勞基法施行細則第
      十五條規定：「本法第二十八條第一項所定最優先受清償權之工資，以雇主於
      歇業、清算或宣告破產前六個月內所積欠者為限。」勞基法第二十八條第一項
      僅規定雇主因歇業、清算或宣告破產，雇主本於勞動契約所積欠之工資未滿六
      個月部分，勞工之工資債權即有最優先受清償之權，並未限於雇主於歇業、清
      算或宣告破產前六個月內所積欠者，而勞工有最優先受清償權之工資債權，是
      否限於雇主於歇業、清算或宣告破產前六個月內所積欠者，事關勞工有最優先
      受償工資債權之範圍及金額，與勞工之權益息息相關，非屬細節性、技術性之
      問題，因此應由勞基法定之，不宜以勞基法施行細則予以限制。且勞基法第二
      十八條第一項已規定「本於勞動契約所積欠之工資未滿六個月部分，有最優先
      受清償之權」，明確規定勞工就雇主本於勞動契約所積欠之工資未滿六個月部
      分，有最優先受清償之權，並未限於雇主於歇業、清算或宣告破產前六個月內
      所積欠者，勞基法施行細則第十五條增加勞基法第二十八條第一項所無之限制
      ，明定以雇主於歇業、清算或宣告破產前六個月所積欠之工資始有最優先受清
      償之權，明顯超過勞動基準法授權之範圍。且勞基法第二十八條第一項賦與勞
      工之工資債權有最優先受償權，乃在保障勞工之權益，使得勞工之工資債權得
      優於雇主其他債權人受清償，避免勞工因雇主歇業、清算或宣告破產而失去工
      作機會，因無所得面陷於生活困境，則勞基法授權內政部發布實施之勞基法施
      行細則，勞基法施行細則第十五條規定即不得較勞基法第二十八條第一項規定
      不利於勞工，因此勞基法施行細則第十五條之規定增加勞基法第二十八條第一
      項所無之限制，限縮勞工有最優先受償工資債權之範圍及金額，明顯不利於勞
      工（詳後述），即不符勞基法授權之目的。
    3.勞基法施行細則第十五條增加勞基法第二十八條第一項所無之限制，應有牴觸
      勞基法第二十八條第一項之規定，勞基法施行細則第十五條之規定應為無效，
      本院自得拒絕適用。
    (三)上訴人之工資債權依勞基法第二十八條第一項之規定有最優先受償權者，其金
      額為何？
    1.上訴人依勞基法第二十八條第一項之規定有最優先受清償權之工資債權，台中
      行政執行處及被上訴人認應依勞基法施行細則第十五條之規定，限於大同資訊
      公司歇業（即九十年十一月二日）前六個月內所積欠者，即應以大同資訊公司
      所積欠上訴人九十年五月一日起至九十年十月三十一日期間之工資為限，則上
      訴人僅己○○九十年五月至九月之工資債權十二萬五千八百九十五元，乙○○
      九十年五月之工資債權六千三百十元，丙○○九十年五月至九月之工資債權六
      萬零五十一元，辰○○九十年五月至九月之工資債權七萬八千四百九十七元，
      寅○○九十年五月至九月之工資債權八萬七千一百三十五元，辛○○九十年五
      月至九月之工資債權六萬九千四百四十元，丁○○九十年五月至九月之工資債
      權八萬七千六百八十八元有最優先受償之權，上訴人其餘工資債權均無最優先
      受償權。惟依前所述，上訴人有最優先受償權之工資債權應不限於雇主於歇業
      前六個月內所積欠者，則台中行政執行處所製作之分配表，即有未當，被上訴
      人此部分之主張亦無可採。
    2.桃園行政執行處原分配表及上訴人均認大同資訊公司所積欠上訴人之工資在以
      上訴人平均工資計算六個月薪資總額範圍內，均有最優先受償之權，即將勞基
      法第二十八條第一項所定「本於勞動契約所積欠之工資未滿六個月部分」，解
      為以勞工於雇主歇業時之平均工資所計算六個月薪資總額範圍內，則上訴人有
      最優先受償權之工資債權，除上訴人辰○○六千三百二十八元之部分工資外，
      其餘工資債權均有最優先受償權，上訴人有最優先受償權之工資債權之金額為
      己○○十九萬一千一百三十五元、乙○○十二萬八千六百四十三元、丙○○十
      六萬五千五百六十四元、辰○○十六萬七千零四十元、寅○○十七萬五千零九
      十七元、辛○○十六萬三千九百八十元、楊掬瑛五萬零八百三十四元、卯○○
      十六萬五千五百三十五元、子○○九萬三千六百五十九元、丑○○五萬零一百
      十八元、庚○○四萬九千八百二十四元、丁○○十萬三千二百五十二元。惟勞
      基法第二十八條第一項「所定本於勞動契約所積欠之工資未滿六個月部分」，
      依其文義，應係指雇主積欠勞工在六個月之內之勞動契約工資，至平均工資依
      勞基法第二條第四款之規定係謂「計算事由發生之當日前六個月內所得工資總
      額除以該期間之總日數所得之金額。工作未滿六個月者，謂工作期間所得工資
      總額除以工作期間之總日數所得之金額。工資按工作日數、時數或論件計算者
      ，其依上述方式計算之平均工資，如少於該期內工資總額除以實際工作日數所
      得金額百分之六十者，以百分之六十計」，而勞基法明定按平均工資發放者，
      限於勞基法第十七條規定之資遣費計算及第五十五條規定之退休金給與標準，
      勞基法第二十八條第一項所謂之工資應係指雇主實際上所積欠之工資，而非以
      勞工平均工資所計算之薪資總額，勞基法第二十八條第一項既非規定雇主所積
      欠勞工之工資，在以勞工之平均工資所計算之六個月薪資總額範圍內，有最優
      先受清償之權，即無從依上訴人之主張，將工資誤解為平均工資，將雇主積欠
      工資未滿六個月部分誤解為以平均工資所計算六個月薪資總額範圍內之工資，
      且依上訴人之主張，大同資訊公司積欠上訴人己○○九十年二月至九月、李艾
      珍八十九年十二月至九十年八月、辰○○八十九年十二月至九十年八月、寅○
      ○八十九年十二月至九十年八月、辛○○八十九年十二月至九十年八月等超過
      六個月之工資，均有最優先受償之權，顯有違勞基法第二十八條第一項之規定
      ，桃園行政執行處原分配表及上訴人此部分之主張均有未洽。
    3.上訴人之工資債權有最優先受償權者，應為大同資訊公司所積欠上訴人之工資
      在未滿六個月之部分，其期間及金額應為己○○九十年四月至九十年九月共十
      五萬五千八百八十三元，乙○○八十九年十二月至九十年五月共十二萬八千六
      百四十三元，丙○○九十年三月至九十年八月共九萬零八百八十一元，辰○○
      九十年三月至九十年八月共十萬三千九百十七元，寅○○九十年三月至九十年
      八月共十一萬七千二百九十九元，辛○○九十年三月至九十年八月共九萬九千
      五百二十一元，楊掬瑛九十年一月至九十年三月共五萬零八百三十四元，卯○
      ○九十年一月至九十年四月共十六萬五千五百三十五元，子○○九十年一月至
      九十年四月共九萬三千六百五十九元，丑○○九十年一月至九十年二月共五萬
      零一百十八元，庚○○九十年一月至九十年二月共四萬九千八百二十四元，丁
      ○○九十年三月至九十年八月共十萬三千二百五十二元。
    (四)上訴人之工資債權除聲請參與分配外，有無重複自勞工保險局積欠工資墊償基
      金受償？
    1.大同資訊公司之勞工二八一人曾向勞工保險局申請墊償該公司九十年五月一日
      至十月三十一日期間不等之積欠工資，此有勞委會九十二年二月二十日勞動二
      字第○九二○○○七八七一號函在卷可稽，惟依附於台中行政執行處九十年度
      營稅執字第六二八九四號卷內，勞委會所檢送大同資訊公司員工向勞工保險局
      積欠工資墊償基金申請墊償經勞工保險局核定給付之人數及金額之勞工保險局
      九十一年九月三日保墊償字第○九一六○○○五八七號函所示，本件之上訴人
      除己○○、丁○○有申請墊償外，其餘上訴人均未申請，而己○○係申請墊償
      十五萬五千六百五十四元，經核定之金額為十五萬五千六百五十四元，於扣繳
      薪資所得稅九千三百三十九元後，實發十四萬六千三百十五元（見積欠工資墊
      償名冊第一五七號），丁○○係申請墊償八萬七千二百十元，經核定之金額為
      八萬七千二百十元，於扣繳薪資所得稅五千二百三十三元後，實發八萬一千九
      百七十七元（見積欠工資墊償名冊第一九四號）。己○○、丁○○申請墊償大
      同資訊公司積欠之工資，勞工保險局核定之金額為十五萬五千六百五十四元及
      八萬七千二百十元，所扣繳之薪資所得稅九千三百三十九元及五千二百三十三
      元，本即應由己○○、丁○○負擔，此部分扣繳薪資所得稅之利益係歸己○○
      、丁○○，因此所扣繳之薪資所得稅九千三百三十九元及五千二百三十三元，
      應認勞工保險局業已給付己○○、丁○○，是己○○、丁○○自勞工保險局積
      欠工資墊償基金受償之金額為十五萬五千六百五十四元及八萬七千二百十元，
      而非上訴人所主張之十四萬六千三百十五元及八萬一千九百七十七元。
    2.勞工保險局已代大同資訊公司墊償己○○、丁○○十五萬五千六百五十四元及
      八萬七千二百十元之工資，就此部分己○○、丁○○對大同資訊公司之工資債
      權應已因清償而消滅，此部分之金額己○○、丁○○自不得聲請參與分配而重
      複分配大同資訊公司之執行所得，因此己○○、丁○○有最優先受償權之工資
      債權應分別扣除十五萬五千六百五十四元及八萬七千二百十元，而成為二百二
      十九元（000000－000000＝229）及一萬六千零四十二元（000000－00000＝16
      042）。
五、綜上所述，上訴人之工資債權有最優先受償權應優先分配之金額分別為己○○二
    百二十九元、乙○○十二萬八千六百四十三元、丙○○九萬零八百八十一元、辰
    ○○十萬三千九百十七元、寅○○十一萬七千二百九十九元、辛○○九萬九千五
    百二十一元、楊掬瑛五萬零八百三十四元、卯○○十六萬五千五百三十五元、子
    ○○九萬三千六百五十九元、丑○○五萬零一百十八元、庚○○四萬九千八百二
    十四元、丁○○一萬六千零四十二元，台中行政執行處所為之分配表僅優先分配
    乙○○六千三百十元、丙○○六萬零五十一元、辰○○七萬八千四百九十七元、
    寅○○八萬七千一百三十五元、辛○○六萬九千四百四十元、丁○○四百七十八
    元，分別少分配己○○二百二十九元、乙○○十二萬二千三百三十三元、丙○○
    三萬零八百三十元、辰○○二萬五千四百二十元、寅○○三萬零一百六十四元、
    辛○○三萬零八十一元、楊掬瑛五萬零八百三十四元、卯○○十六萬五千五百三
    十五元、子○○九萬三千六百五十九元、丑○○五萬零一百十八元、庚○○四萬
    九千八百二十四元、丁○○一萬五千五百六十四元，被上訴人之稅捐債權則多分
    配六十六萬四千五百九十一元。上訴人提起本件分配表異議之訴請求更正台中行
    政執行處之分配表如附表二所示，除上訴人己○○、丙○○、辰○○、寅○○、
    辛○○、丁○○請求增加分配之金額分別為四萬四千八百二十元、十萬五千五百
    十三元、八萬八千五百四十三元、八萬七千九百六十二元、九萬四千五百四十元
    、二萬零七百九十七元，超過前揭其所得優先分配之金額，就超過部分金額之請
    求，應予駁回外，其餘之請求，尚無不合，應予准許，是台中行政執行處之分配
    表，就上訴人之工資債權應優先分配之金額應更正為如附表三所示，被上訴人之
    稅捐債權分配之金額應由一百二十四萬六千七百四十元更正為五十八萬二千一百
    四十九元。原審為上訴人敗訴之判決，以勞基法第二十八條第一項係指雇主為公
    司法人時，勞工應向清算人或破產管理人申報債權而於該清算程序或破產程序中
    主張有最優先受清償之權而言，本件上訴人之雇主大同資訊公司為公司法人，且
    並無清算或宣告破產之情形，上訴人主張有最優先受清償之權，即非有據，而駁
    回上訴人之請求，原審所執之法律見解，應有違誤，上訴論旨指摘原判決不當，
    求予廢棄改判，就上訴人上開請求應予准許部分，原判決駁回上訴人之請求即有
    未洽，此部分應由本院廢棄改判如主文第二項所示，就上訴人己○○、丙○○、
    辰○○、寅○○、辛○○、丁○○上開請求不應准許部分，原判決理由雖有未當
    ，但駁回渠等請求之結論尚無不合，此部分原判決仍應維持，上訴人己○○、丙
    ○○、辰○○、寅○○、辛○○、丁○○此部分之上訴應予駁回。兩造其餘攻擊
    防禦方法，均不影響本件之判決結果，爰不逐一論述，併予敘明。
六、據上論結，本件上訴為部分有理由，部分無理由，依民事訴訟法第四百四十九條
    第二項、第一項、第四百五十條、第七十八條、第七十九條但書、第八十五條第
    一項但書，判決如主文。
中      華      民      國    九十二    年     十二     月     十六     日
~B1民事第四庭審判長法  官  黃斐君
~B2                法  官  張鑫城
~B3                法  官  陳蘇宗
右為正本係照原本作成。
不得上訴。
~B                書記官  吳麗慧
中      華      民      國    九十二    年     十二     月     十九     日
                                                                        Ｂ
~H;附表一：債務人積欠上訴人工資一覽表
┌──┬──────┬───┬───┬───┬───┬───┬───┬───┬───┬───┬───┬───┐
│ 編 │    欠薪月份│ 年 │ 90年 │      │      │      │      │      │      │      │      │      │
│ 號 │債權人      │ 月 │ １月 │ ２月 │ ３月 │ ４月 │ ５月 │ ６月 │ ７月 │ ８月 │ ９月 │總  額│
├──┼──────┼───┼───┼───┼───┼───┼───┼───┼───┼───┼───┼───┤
│ １ │  己 ○ ○  │      │      │ 15264│ 19988│ 29988│ 24056│ 16980│ 36292│ 31427│ 17140│191135│
├──┼──────┼───┼───┼───┼───┼───┼───┼───┼───┼───┼───┼───┤
│ ２ │  乙 ○ ○  │ 15219│ 31273│ 30855│ 14249│ 30737│  6310│      │      │      │      │128643│
├──┼──────┼───┼───┼───┼───┼───┼───┼───┼───┼───┼───┼───┤
│ ３ │  丙 ○ ○  │ 15189│ 32169│ 27325│ 15097│ 15733│ 16315│ 10195│ 30179│  3362│      │165564│
├──┼──────┼───┼───┼───┼───┼───┼───┼───┼───┼───┼───┼───┤
│ ４ │  辰 ○ ○  │ 13768│ 27853│ 27830│ 12994│ 12426│ 11666│ 13567│ 26632│ 26632│      │173368│
├──┼──────┼───┼───┼───┼───┼───┼───┼───┼───┼───┼───┼───┤
│ ５ │  寅 ○ ○  │    83│ 28514│ 29201│ 15062│ 15102│ 14514│ 14514│ 28641│ 29466│      │175097│
├──┼──────┼───┼───┼───┼───┼───┼───┼───┼───┼───┼───┼───┤
│ ６ │  辛 ○ ○  │ 13374│ 26218│ 24867│ 16777│ 13304│ 12555│ 12255│ 24255│ 20375│      │163980│
├──┼──────┼───┼───┼───┼───┼───┼───┼───┼───┼───┼───┼───┤
│ ７ │  壬 ○ ○  │      │ 24753│ 20801│  5280│      │      │      │      │      │      │ 50834│
├──┼──────┼───┼───┼───┼───┼───┼───┼───┼───┼───┼───┼───┤
│ ８ │  卯 ○ ○  │      │ 44628│ 43536│ 33353│ 44018│      │      │      │      │      │165535│
├──┼──────┼───┼───┼───┼───┼───┼───┼───┼───┼───┼───┼───┤
│ ９ │  子 ○ ○  │      │ 42843│ 38895│ 11921│      │      │      │      │      │      │ 93659│
├──┼──────┼───┼───┼───┼───┼───┼───┼───┼───┼───┼───┼───┤
│ １０ │  丑 ○ ○  │      │ 32980│ 17138│      │      │      │      │      │      │      │ 50118│
├──┼──────┼───┼───┼───┼───┼───┼───┼───┼───┼───┼───┼───┤
│  │  庚 ○ ○  │      │ 32372│ 17452│      │      │      │      │      │      │      │ 49824│
├──┼──────┼───┼───┼───┼───┼───┼───┼───┼───┼───┼───┼───┤
│  │  丁 ○ ○  │      │      │      │   430│ 15134│ 21478│ 21030│ 15230│ 29950│      │103252│
└──┴──────┴───┴───┴───┴───┴───┴───┴───┴───┴───┴───┴───┘
附表二：請求判准優先受償之金額一覽表：
┌──┬────┬────────┬────────────┬────────────┬───────────┬──┐
│編號│ 債權人 │債權總額（註一）│台中行政執行處原分配金額│上訴人請求優先分配之金額│不足額部分請求上訴金額│備註│
├──┼────┼────────┼────────────┼────────────┼───────────┼──┤
│ １ │ 己○○ │  １９１１３５  │          ０            │    ４４８２０（註二）  │      ４４８２０      │    │
├──┼────┼────────┼────────────┼────────────┼───────────┼──┤
│ ２ │ 乙○○ │  １２８６４３  │        ６３１０        │      １２８６４３      │    １２２３３３      │    │
├──┼────┼────────┼────────────┼────────────┼───────────┼──┤
│ ３ │ 丙○○ │  １６５５６４  │       ６００５１       │      １６５５６４      │    １０５５１３      │    │
├──┼────┼────────┼────────────┼────────────┼───────────┼──┤
│ ４ │ 辰○○ │  １７３３６８  │       ７８４９７       │      １６７０４０      │      ８８５４３      │    │
├──┼────┼────────┼────────────┼────────────┼───────────┼──┤
│ ５ │ 寅○○ │  １７５０９７  │       ８７１３５       │      １７５０９７      │      ８７９６２      │    │
├──┼────┼────────┼────────────┼────────────┼───────────┼──┤
│ ６ │ 辛○○ │  １６３９８０  │       ６９４４０       │      １６３９８０      │      ９４５４０      │    │
├──┼────┼────────┼────────────┼────────────┼───────────┼──┤
│ ７ │ 壬○○ │    ５０８３４  │          ０            │        ５０８３４      │      ５０８３４      │    │
├──┼────┼────────┼────────────┼────────────┼───────────┼──┤
│ ８ │ 卯○○ │  １６５５３５  │          ０            │      １６５５３５      │      １６５５３５    │    │
├──┼────┼────────┼────────────┼────────────┼───────────┼──┤
│ ９ │ 子○○ │    ９３６５９  │          ０            │        ９３６５９      │      ９３６５９      │    │
├──┼────┼────────┼────────────┼────────────┼───────────┼──┤
│ １０ │ 丑○○ │    ５０１１８  │          ０            │        ５０１１８      │      ５０１１８      │    │
├──┼────┼────────┼────────────┼────────────┼───────────┼──┤
│  │ 庚○○ │    ４９８２４  │          ０            │        ４９８２４      │      ４９８２４      │    │
├──┼────┼────────┼────────────┼────────────┼───────────┼──┤
│  │ 丁○○ │  １０３２５２  │        ４７８          │   ２１２７５（註三）   │      ２０７９７      │    │
├──┼────┼────────┼────────────┼────────────┼───────────┼──┤
│    │        │                │                        │  總計：0000000  │  總計：９７４４７８  │    │
├──┼────┼────────┼────────────┼────────────┼───────────┼──┤
│  │台中稅捐│                │                        │                        │                      │    │
│    │稽徵處  │ 0000000 │      0000000    │                        │  ２７２２６２（註四）│    │
└──┴────┴────────┴────────────┴────────────┴───────────┴──┘
      註一：積欠工資情況請參見附表一所示。
      註二：己○○已向積欠工資墊償基金請領146315元，已請領之部分自應扣除。
      註三：丁○○已向積欠工資墊償基金請領 81977元，已請領之部分自應扣除。
      註四：上訴人優先分配受償結果，台中稅捐稽徵處得分配之金額為272262元。
            （即0000000-00000=272262）
附表三：上訴人優先受償及台中行政執行處之分配表應更正之金額：
┌──┬────┬────────────┬────────┬──────┬──────┬────────┬─────┐
│    │        │   優先受償之工資債權   │已自積欠工資墊償│上訴人主張優│台中行政執行│台中行政執行處之│ 增加分配 │
│編號│ 上訴人 ├─────┬──────┤基金受償之金額  │先受償之金額│處分配之金額│分配表應更正為之│ 之金額   │
│    │        │期      間│金額(新台幣)│  （新台幣）    │ （新台幣） │ （新台幣） │金額（新台幣）  │（新台幣）│
├──┼────┼─────┼──────┼────────┼──────┼──────┼────────┼─────┤
│ １ │ 己○○ │90年４月至│            │                │            │            │                │          │
│    │        │90年９月  │  155883元  │    155654元    │   44820元  │      0     │       229元    │    229元 │
├──┼────┼─────┼──────┼────────┼──────┼──────┼────────┼─────┤
│ ２ │ 乙○○ │年月至│            │                │            │            │                │          │
│    │        │90年５月  │  128643元  │       0        │  128643元  │   6310元   │    128643元    │ 122333元 │
├──┼────┼─────┼──────┼────────┼──────┼──────┼────────┼─────┤
│ ３ │ 丙○○ │90年３月至│            │                │            │            │                │          │
│    │        │90年８月  │   90881元  │       0        │  165564元  │  60051元   │     90881元    │  30830元 │
├──┼────┼─────┼──────┼────────┼──────┼──────┼────────┼─────┤
│ ４ │ 辰○○ │90年３月至│            │                │            │            │                │          │
│    │        │90年８月  │  103917元  │       0        │  167040元  │  78497元   │    103917元    │  25420元 │
├──┼────┼─────┼──────┼────────┼──────┼──────┼────────┼─────┤
│ ５ │ 寅○○ │90年３月至│            │                │            │            │                │          │
│    │        │90年８月  │  117299元  │       0        │  175097元  │  87135元   │    117299元    │  30164元 │
├──┼────┼─────┼──────┼────────┼──────┼──────┼────────┼─────┤
│ ６ │ 辛○○ │90年３月至│            │                │            │            │                │          │
│    │        │90年８月  │   99521元  │       0        │  163980元  │  69440元   │     99521元    │  30081元 │
├──┼────┼─────┼──────┼────────┼──────┼──────┼────────┼─────┤
│ ７ │ 壬○○ │90年１月至│            │                │            │            │                │          │
│    │        │90年３月  │   50834元  │       0        │   50834元  │      0     │     50834元    │  50834元 │
├──┼────┼─────┼──────┼────────┼──────┼──────┼────────┼─────┤
│ ８ │ 卯○○ │90年１月至│            │                │            │            │                │          │
│    │        │90年４月  │  165535元  │       0        │  165535元  │      0     │    165535元    │ 165535元 │
├──┼────┼─────┼──────┼────────┼──────┼──────┼────────┼─────┤
│ ９ │ 子○○ │90年１月至│            │                │            │            │                │          │
│    │        │90年４月  │   93659元  │       0        │   93659元  │      0     │     93659元    │  93659元 │
├──┼────┼─────┼──────┼────────┼──────┼──────┼────────┼─────┤
│ １０ │ 丑○○ │90年１月至│            │                │            │            │                │          │
│    │        │90年２月  │   50118元  │       0        │   50118元  │      0     │     50118元    │  50118元 │
├──┼────┼─────┼──────┼────────┼──────┼──────┼────────┼─────┤
│  │ 庚○○ │90年１月至│            │                │            │            │                │          │
│    │        │90年２月  │   49824元  │       0        │   49824元  │      0     │     49824元    │  49824元 │
├──┼────┼─────┼──────┼────────┼──────┼──────┼────────┼─────┤
│  │ 丁○○ │90年３月至│            │                │            │            │                │          │
│    │        │90年８月  │  103252元  │    87210元     │   21275元  │    478元   │     16042元    │  15564元 │
└──┴────┴─────┴──────┴────────┴──────┴──────┴────────┴─────┘


司法院資訊處製作；財團法人民間司法改革基金會備份。
